【裁判字號】    94,上訴,1803
【裁判日期】    950209
【裁判案由】    偽造文書等
【裁判全文】
臺灣高等法院臺中分院刑事判決        94年度上訴字第1803號
上  訴  人
即  被  告  丙○○
上列上訴人因偽造文書等案件，不服臺灣臺中地方法院94年度易
字第1075號中華民國第一審判決（起訴案號：臺灣臺中地方法院
檢察署94年度偵字第6069號，併辦案號：臺灣臺中地方法院檢察
署94年度偵字第5933、6098、7634號及臺灣彰化地方法院檢察署
94年度偵緝字第349號)，提起上訴，本院判決如下：
    主    文
原判決撤銷。
丙○○行使偽造私文書，足以生損害於他人，累犯，處有期徒刑
壹年捌月。於中華民國九十二年八月二十九日所立讓渡證書上偽
造之鄧東龍簽名及指印各貳枚，均沒收。
    事    實
一、丙○○有搶奪、偽造文書等前科，於民國（下同）九十二年
    間因常業詐欺案件，經本院以九十二年度上訴字第五七六號
    判處有期徒刑七月確定，甫於九十三年一月八日執行完畢。
    詎其仍不知悔改，復基於意圖為自己不法所有之概括犯意，
    先後於（一）九十三年八月二十四日下午二時許，在南投縣
    草屯鎮○○街二一八號辛○○所經營之「妙音通信行」，趁
    辛○○不注意之際，竊得辛○○所有之ＧＰＬＵＳ手機一支
    （型號Ｇ九○三號，序號：00000000000000
    0號）。丙○○為免被查獲，基於行使偽造私文書之犯意，
    於九十三年八月二十九日晚上八時許，冒稱其為鄧東龍並偽
    造鄧東龍之署押 (簽名及指印各二枚 )，書立讓渡證書並行
    使，而將該手機以新臺幣（下同）五千三百元賣給不知情之
    王振峰（任職於臺中市○○路一八九之一號之葳利通通信行
    ），足以生損害於鄧東龍、王振峰。王振峰再於九十三年九
    月初將該手機販售予不知情之陳進輝後，嗣為警循線查獲。
    （二）九十三年八月二十八日某時許，在彰化縣秀水鄉○○
    路三七一號癸○○所經營之「東信電訊行」（舊址），佯稱
    欲購買手機，待店員取出手機一支（序號：0000000
    00000000號）供其選購時，即趁癸○○不注意之際
    ，竊取該手機得手，旋即於翌（二十九）日，以七千五百元
    之代價，變賣予不知情之由徐正昌所經營位於臺中縣龍井鄉
    ○○路七號之「哈拉網通電訊有限公司」，再由徐正昌轉賣
    予不知情之尤恒生使用。嗣經警依前揭手機序號，調閱通聯
    紀錄而循線查獲。（三）九十四年二月二十五日下午四時三
    十五分許，獨自一人騎乘車牌號碼ＩＸＵ─八五○號之重型
    機車，至位於臺中縣大雅鄉○○路○段三三五號「大雅電話
    通訊行」，向店員戊○○佯稱欲購買手機，待店員取出手機
    一支（廠牌：ＢＥＮＱ，型號Ａ五二○號，序號：0000
    00000000000號）供其選購，丙○○又向店員戊○○要求插入ＳＩＭ卡試用，戊○○不疑有他，因而持店內
    行動電話0000000000號之ＳＩＭ卡插入上開手機
    ，並交付丙○○使用，詎丙○○隨即趁店員戊○○、吳雅琪
    不注意之際，竊得該手機及ＳＩＭ卡。嗣經警依據上開車號
    查得本案係丙○○所為。（四）九十四年三月十一日晚上七
    時許，與具有犯意聯絡之壬○○（檢察官另行起訴，另案審
    理中）一同前往臺中市○區○○路一八一號「渥克門科技股
    份有限公司臺中分公司」，二人向店員庚○○佯稱要看手機
    ，俟庚○○將廠牌：ＰＨＳ、型號：Ｇ一○○○之粉金色手
    機一支拿出後，壬○○即負責與庚○○聊天分散注意力，丙○○則趁機竊取前開手機得手，旋由壬○○騎乘機車搭載丙○○至臺中市○○路十五之四號由蔡旻璟所經營之全勝當鋪
    ，持以典當，得款五千元，由壬○○分二千元、丙○○分三
    千元。（五）九十四年三月二十九日中午十二時二十五分許
    ，至臺中縣烏日鄉○○村○○路○段五七六號丁○○經營之
    「曉鴻通訊行」內，佯稱購買手機，丁○○不疑有他，遂拿
    出三支手機供丙○○挑選，詎丁○○轉身拿資料欲給丙○○
    填寫之際，丙○○趁此空擋，竊取丁○○置放在桌上三洋Ｇ
    一○○○手機一支（序號：00000000000000
    0號）得手，旋即逃逸。丁○○發覺丙○○竊取該手機後，
    即在後追趕，並大喊小偷，丙○○一時緊張而於臺中縣烏日
    鄉○○路合作金庫前不慎滑倒，嗣為據報前來之員警逮捕。
二、案經臺中縣警察局烏日分局報請臺灣臺中地方法院檢察署檢
    察官偵查起訴及南投縣政府警察局草屯分局、臺中縣警察局
    豐原分局、臺中市警察局第六分局報請臺灣臺中地方法院檢
    察署、彰化縣警察局鹿港分局報請臺灣彰化地方法院檢察署
    移送併案審理。
    理    由
一、上開犯罪事實迭據被告丙○○於原審及本院審理中坦承不諱
    ，核與證人辛○○、王振峰、陳進輝、癸○○、徐正昌、尤
    恒生、戊○○、吳雅琪、庚○○、蔡旻璟、丁○○等人分別
    於警訊、偵查中 (庚○○、吳雅琪)之指證及證人壬○○於
    審理中之證述相符 (被告於審理中對於上開證人警訊之陳述
    並無異議，本院審酌證人辛○○等之陳述均出於渠等之自由
    意志且與客觀事實相符，自得採酌)，並有讓渡證書一張、
    通聯調閱查詢單一份、贓物認領保管單二張、手機資源回收
    契約書一張、和信電訊股份有限公司行動電話服務申請書一
    張、全勝當鋪當票影本一張、監視器錄影翻拍照片四張等在
    卷可稽，被告自白與事實相符，應堪採信，本件事證明確，
    被告犯行應堪認定。
二、核被告所為，除犯罪事實一之（一）犯行，係犯刑法第三百
    二十條第一項之竊盜罪、第二百十六條、第二百十條之行使
    偽造私文書罪外，其餘犯罪事實一之（二）至（五）之犯行
    ，均係犯刑法第三百二十條第一項之竊盜罪。被告前揭偽造
    鄧東龍之署押，係偽造私文書之部分行為，偽造私文書之低
    度行為，復為行使之高度行為所吸收，均不另論科。被告就
    一之 (四 )部分之犯行，與壬○○有犯意聯絡及行為分擔，
    為共同正犯。被告先後多次行竊，所為時間緊接，犯構成要
    件相同之罪，顯係基於概括之犯意反覆為之，為連續犯，依
    刑法第五十六條之規定從得財較多 (癸○○被偷之手機值一
    萬六千八百元，較一之 (一)及一之 (三)、(四)、(五)之手
    機貴)事實一之 (二)乙次論以一罪。被告所犯上開竊盜、行
    使偽造私文書之犯行，有方法、目的之牽連關係，從一重之
    行使偽造私文書罪處斷。公訴人雖僅就事實一之 (五)部分
    起訴，其餘部分與起訴部分間分別有連續犯及牽連犯之裁判
    上一罪之關係，為起訴效力所及，本院自應併予審理。又被
    告曾於九十二年間曾因常業詐欺案件，經本院以九十二年度
    上訴字第五七六號判處有期徒刑七月確定，甫於九十三年一
    月八日執行完畢，有臺灣高等法院被告前案紀錄表在卷可按
    ，於五年內再犯本件有期徒刑以上之罪，為累犯，應依刑法
    第四十七條之規定，加重其刑。原審予以論罪科刑固非無見
    ，惟查原審就被告於九十三年十二月七日某時許，在彰化縣
    秀水鄉○○路○段七二八號癸○○所經營之「東信電訊行」
    ，利用店員取出手機供其選購不注意時，趁機竊取手機一支
    （序號：000000000000000號）之犯行併審
    ，尚有未洽（見後述），被告以原審量刑過重為由上訴雖無
    理由，然原審判決既有如上未當之處，應由本院將其撤銷改
    判，爰審酌被告素行不佳 (見卷附台灣高等法院被告前案紀
    錄表)，年輕力壯，意圖不勞而獲，連續為上開犯行，及其
    犯罪之手段、所生之危害暨犯罪後坦承犯行之態度等一切情
    狀，量處如主文第二項所示之刑。被告於九十二年八月二十
    九日所立讓渡證書上偽造鄧東龍之簽名及指印各二枚，係偽
    造之署押，依刑法第二百十九條之規定沒收。
三、臺灣彰化地方法院檢察署九十四年度偵緝字第三四九號案併
    辦意旨略以：被告丙○○於九十三年十二月七日某時許，在
    彰化縣秀水鄉○○路○段七二八號癸○○所經營之「東信電
    訊行」（新址），利用店員取出手機供其選購不注意時，趁
    機竊取手機一支（序號：000000000000000
    號）得手，因認被告犯刑法第三百二十條第一項之竊盜罪嫌
    云云。另臺灣臺中地方法院檢察署九十四年度偵字第一三九
    三二號案併辦意旨略以：被告丙○○於九十四年一月十五日
    二十二時許，在台中市○○○路七八九號前，竊取己○○所
    有之ＪＯＸ－四九五號機車，又於九十四年八月二十一日上
    午十時許在彰化縣彰化市○○○街，竊取乙○○所有之ＫＩ
    Ｅ－九五六號機車車牌一面，並將車牌懸掛在前揭重機車上
    ，以供己騎用，因認被告車續犯刑法第三百二十條第一項之
    竊盜罪嫌云云。按犯罪事實應依證據認定之，無證據不得認
    定其犯罪事實，刑事訴訟法第一百五十四條第二項定有明文
    。公訴人認被告犯竊取序號：0000000000000
    00號手機罪行，不外以被害人癸○○之指訴為唯一依據，
    認被告犯竊取ＪＯＸ－四九五號機車及ＫＩＥ－九五六號機
    車車牌之犯行，係以被害人己○○之指訴及贓物認領保管單
    等為據。訊據被告堅決否認犯此部分竊盜犯行，辯稱：伊並
    未行竊序號000000000000000號手機，懸掛
    ＫＩＥ－九五六號車牌機車是伊去看守所與壬○○會面時壬○○叫伊去牽的等語。經查證人癸○○於本院證述：000
    000000000000號手機失竊時是別人在場，我不
    在場，迄今也沒有下落，不知道是何人偷的等語，證人即警
    員林振富於本院證述：序號00000000000000
    0號的手機，由序號查不到等語，此外且查無其他證據足認
    被告竊取該手機，尚難以被告之前曾供承有竊取該手機，遽
    認被告犯此部分犯行。次查證人壬○○於本院雖證述：未曾
    叫被告去牽懸掛ＫＩＥ－九五六號車牌之機車，未曾向乙○○借ＫＩＥ－九五六號機車車牌等語，然其同時證述：我向
    乙○○的先生借ＫＩＥ－九五六號機車，借約半年，我被抓
    之後，他有來會客，我告訴他機車停在公司，但他之後就沒
    有再來會客，我不知道他有沒有去牽等語。證人乙○○於本
    院證述：ＫＩＥ─九五六機車是八月二十一日丟的，機車放
    在我鄰居屋前，這部機車之前有借給壬○○過，但他有交還
    給我，借他約一個月，詳細時間忘記了，報案的時候，壬○○已將機車還我二、三個月了等語，於本院詢問：壬○○在
    九十四年三月間就被收押了，如何在失竊前，向你借機車？
    答：詳細時間忘記了，因為我再九十三年有在買壹台機車。
    問：壬○○有沒有向你借過車牌？答：沒有，他機車還我後
    ，我就停放在隔壁鄰居沒有使用，不知隔了多久，發現車牌
    不見了，我問我先生，我先生說被壬○○借走了。問：是否
    壬○○買壹台機車，沒有牌，向你借用車牌？答：我先生告
    訴我，壬○○買壹台新的機車，沒有車牌，就拿走了，我不
    知道他有沒有告訴我先生，但我先生是這樣告訴我的。問：
    機車車牌遺失，為何沒有報案？答：我是先發現車牌不見，
    再隔一陣子才發現機車也不見了，才去報案的等語。另證人
    即乙○○之先生許錫原於本院詢問：你太太機車失竊的事，
    你是否知道？答：有的。問：機車是否曾經借給別人過？答
    ：沒有。問：車牌是否借人使用？答：壬○○曾經在我那邊
    工作過，他說他有部車，沒有車牌，向我借用一下，我就借
    他。問：機車是否曾借壬○○使用，如何發現失竊？答：沒
    有。後來壞掉了，我也忘記是如何失竊的，機車在停放在家
    附近，後來機車也不見了，我太太說因為壬○○被抓去關，
    我們就去報案。問：壬○○稱曾經向你借過機車半年，有何
    意見（提示並告以要旨）？答：沒有半年，有借幾天，借去
    上班，借幾天不太清楚，車子也有還我。問：壬○○去關，
    你是否前往探視？答：有，只是看看他，沒有談什麼事情。
    問：是先借向你機車，還是先借車牌？答：先借車，車還我
    後，後來才借車牌。問：對於壬○○稱車子沒有還，他說你
    去看守所會客，在看守所他告訴你機車放在公司，要你去牽
    ，但不知道你有無去牽？答：我是放在家附近失竊的等語。
    據證人乙○○、許錫原上開證述堪認壬○○確曾有向許錫原
    借ＫＩＥ─九五六機車車牌，迄未返還，參以壬○○上開證
    稱：其被抓後機車停在公司等語，ＪＯＸ－四九五號機車係
    九十四年一月十五日失竊，該時被告有ＩＸＵ－八五○號機
    車乘騎，被告辯稱未竊取ＪＯＸ－四九五號機車及ＫＩＥ－
    九五六號機車車牌，懸掛ＫＩＥ－九五六號車牌機車是伊去
    看守所與壬○○會面時壬○○叫伊去牽的等語尚非無據，此
    外復查無其他證據足認被告犯此部分竊盜罪行，與上開判罪
    部分即乏裁判上一罪之關係，本院無從併審，應退回移送單
    位由檢察官另行偵辦。
四、據上論斷，應依刑事訴訟法第三百六十九條第一項前段、第
    三百六十四條、第二百九十九條第一項前段、刑法第五十六
    條、第三百二十條第一項、第二百十六條、第二百十條、第
    五十五條、第四十七條、第二百十九條、罰金罰鍰提高標準
    條例第一條前段，判決如主文。
本案經檢察官甲○○到庭執行職務。
中    華    民    國    95    年    2    月    9      日
              刑事第九庭  審判長法  官  陳  筱  珮
                                法  官  趙  春  碧
                                法  官  康  應  龍
上列正本證明與原本無異。
如不服本判決應於收受送達後十日內向本院提出上訴書狀，其未
敘述上訴之理由者並得於提起上訴後十日內向本院補提理由書（
均須按他造當事人之人數附繕本）。
                                書記官  姚  錫  鈞
中    華    民    國    95    年    2     月    10    日
                                                      Ｉ


司法院資訊處製作；財團法人民間司法改革基金會備份。
